# 超采资源储量形成的采矿权价款如何入账。

提问人：xiaomaijinwang 时间：2019-12-20 08:05:08
陈老师，咨询个问题。
有一家矿山企业，采矿权到期 (2018 年 12 月 26 日到期) 后，为办理采矿权延续登记，经省自然资源厅委托的评估公司进行了评估，评估基准日为2019 年 8 月 31 日。经过估算，确定 “ABC 矿区金锑钨矿 (新增资源)
采矿权” 出让收益评估值 33733.04 万元。其中：超采资源出让收益评估值为 21034.90 万元；新增资源出让收益评估值为12698.14 万元。
截至 2018 年 12 月 31 日，采矿权账面价值为 6870 万元，公司采用产量法对采矿权进行摊销。
问题：
1 ）采矿权到期前，未摊销完的采矿权价款 6870 万元，如何处理。
2 ）评估报告中超采资源出让收益评估值为 21034.90 万元，如何处理。
谢谢陈老师。

回答人：chenyiwei
1 、为何采矿权到期后其余额还有未摊完情况？是否表明以前年度的摊销金额有错误，是否需进行前期差错更正？
2 、“评估报告中超采资源出让收益” 的具体含义是什么？缴纳之后是否有权开采较此前核准产量更大的资源量以获取更大的收益？该金额的评估值是如何得出的？又或者是对此前原采矿权有效期内超采部分的加收价款？如果不缴纳会有什么后果？